【裁判字號】    89,交易,180
【裁判日期】    891228
【裁判案由】    過失傷害
【裁判全文】
臺灣彰化地方法院刑事判決                        八十九年度交易字第一八號
    公  訴  人  臺灣彰化地方法院檢察署檢察官
    被      告  乙○○
右列被告因過失傷害案件，經檢察官提起公訴（八十九年度偵字第四六四八號），本
院判決如左︰
    主  文
乙○○因過失傷害人，處拘役伍拾日，如易科罰金，以參佰元折算壹日。
    事  實
一、乙○○於民國八十八年十一月十八日下午一時二十五分許，駕駛車牌號碼ＱＥ─
    四一二七號自用小客車，沿彰化縣員林鎮○○路五一七巷，由東往西方向行駛，
    於行經同巷與橋信街丁字交岔之無號誌及標線路口，欲右轉時，其應注意汽車除
    行駛於單行道或指定行駛於左側車道外，在未劃標線之道路，應靠右行駛，及車
    輛行至無號誌之交岔路口，轉彎車應暫停讓直行車先行，而依當時橋信街兩側均
    停放汽車，以致原本六．七公尺寬之路面驟然減縮且轉角處有圍牆擋住視線之情
    形，其更應注意小心行駛，詎其竟疏於注意及此，於從上開交岔路口右轉時，超
    越道路中央而侵入對方來車路線，適有甲○○騎乘車牌號碼ＵＡＢ─七００號輕
    機車，沿橋信街由北往南方向行駛，於行至上開交岔路口時，遭乙○○所駕之汽
    車車頭撞擊，甲○○因而人車倒地，受有右側橈骨骨折、全身多處擦傷、左眼眶
    周圍瘀青腫脹等傷害。
二、案經甲○○訴請彰化縣警察局員林分局報請臺灣彰化地方法院檢察署檢察官偵查
    起訴。
    理  由
一、訊據被告固坦承於前揭時地駕駛前開車輛發生車禍事故肇事，致告訴人受有前揭
    傷害屬實，惟矢口否認前揭犯行，辯稱：伊右轉未轉正時，已將車停住，是告訴
    人騎機車時可能煞車不當，而撞到車頭中央水箱護罩，伊並無過失云云。惟經查
    ，前揭橋信街路寬僅六．七公尺，而育英路五一七巷路寬為四．六公尺，有道路
    交通事故調查報告表在卷可稽，再參以肇事當時橋信街兩側均停放車輛，此業據
    當時到場處理之警員即証人丙○○結証在卷，核與告訴人之指述，及被告於偵查
    中供述（八十九年九月五日訊問筆錄）均相符，故被告嗣後改稱肇事時該處未停
    車等語，顯係不實，又參以一般汽車寬度約一．八公尺，而橋信街路寬為六．七
    公尺，雖未標示，惟以中央線劃分，一邊應為三．三五公尺，被告所駕駛汽車加
    上路旁一邊停車，為三．六公尺，已超過以中央線劃分之一邊路寬，若加上另一
    邊停車，則橋信街路寬僅餘一．三公尺，復參以被告係從寬僅四．六公尺之育英
    路五一七巷右轉，而其右邊如其於偵查中所述之亦有停車等情，被告駕車轉彎時
    之角度定需較大，方能順利右轉，故依當時之狀況，被告右轉時當會超越橋信街
    道路中央而侵入對方來車線，是堪認被告駕車右轉時未注意前開情形，以致超越
    道路中央，故其縱於右轉時發現告訴人騎乘機車駛來而將車停住，然既已侵入對
    方路線，且係右轉駛來（自告訴人左側駛出），告訴人當無法及時閃避，此再自
    撞擊點係被告車頭中央水箱護罩觀之，益証被告當時車頭應已轉正，尚非如其所
    述之僅轉四分之一，蓋若僅轉四分之一，參以當時被告右轉之轉角處築有圍牆，
    有照片二張在卷足憑，則被告當不可能看見告訴人之機車駛來之情形，亦不可能
    係撞及其車頭之中央部位，當係撞擊靠左側部位，顯然被告右轉時，轉彎之輻度
    過大，且前開丁字交岔路口，因前開所述之圍牆及車輛擋住視線，致無法看見橋
    信街路況，而肇事，是其於右轉時應暫停車，小心注意，以免車頭出而肇事，惟
    被告並未注意及，方肇事，足見被告事後所辯係屬卸責之詞，不堪採信，其犯行
    並核與被害人指訴情節相符，且有驗傷診斷書附卷可按，是被害人之傷害，係因
    被告行為所致，至為明確。按汽車除行駛於單行道或指定行駛於左側車道外，在
    未劃標線之道路，應靠右行駛，及車輛行至無號誌之交岔路口，轉彎車應暫停讓
    直行車先行，道路交通安全規則第九十五條、第一百零二條第一項第二款定有明
    文。被告駕車自應注意前開道路交通安全規定，且依當時路況，其更應注意小心
    駕駛，竟疏未注意，以致肇事，致人受傷，故被告前開所為應有過失，且告訴人
    之受傷害，係由被告行為所致生，而被告之行為有過失，是被告之過失行為與被
    害人之受傷，自有相當因果關係，被告之犯行堪以認定。
二、核被告所為係犯刑法第二百八十四條第一項前段之過失傷害罪。爰審酌被告係偶
    發初犯，被告之過失程度、被害人所受傷害、肇事後迄未賠償之態度等一切情狀
    ，量如主文所示之刑，並諭知易科罰金之折算標準。
據上論斷，應依刑事訴訟法第二百九十九條第一項前段，刑法第二百八十四條第一項
前段、第四十一條，罰金罰鍰提高標準條例第一條前段、第二條，判決如主文。
中        華      民      國    八十九    年    十二    月    二十八    日
                              臺灣彰化地方法院交通法庭
                                  法      官  王  紋  瑩
右正本證明與原本無異。
如不服本判決，應於判決送達後十日內向本院提出上訴狀（須附繕本）。
告訴人或被害人對於判決如有不服具備理由請求檢察官上訴者，其上訴期間之計算係
以檢察官收受判決正本之日期為準。
                                  法院書記官  鄭  秀  鑾
中        華      民      國     九十     年     一     月      二      日
刑法第二百八十四條
因過失傷害人者，處六月以下有期徒刑、拘役或五百元以下罰金。致重傷者，處一年
以下有期徒刑、拘役或五百元下罰金。
從事業務之人，因業務之過失傷害人者，處一年以下有期徒刑、拘役或一千元以下罰
金。致重傷者，處三年以下有期徒刑、拘役或二千元以下罰金。


司法院資訊處製作；財團法人民間司法改革基金會備份。
